Inventaris van archieven op het gebied van verbetering van de rechtspositie van en eerbetoon aan verzetsstrijders in de Tweede Wereldoorlog (Collectie Vergroesen), (1942) 1976-1989 (1994)
Nationaal Archief, Den Haag
- Nationaal Comité Verzetsherdenkingskruis (hierna: Nationaal Comité VHK)1981-1988 (1989-1992), B.
  - Naamindex betreffende aanvragen voor toekenning van een Verzetsherdenkingskruis (VHK), 1981-1988; 50-60; kaartsysteem bestaande uit 11 dozen
    Deze naamindex geeft toegang op de inventarisnummers 61-225
    - Aa - Booren, 50
      49
    - Boos - Doelman, 51
    - Does - Gozeling, 52
    - Graaf - Hoonhout, 53
    - Hoop - Koejemans, 54
    - Koek - Louters, 55
    - Louw - Oort, 56
    - Oosenbrug - Ruig, 57
    - Ruiten - Stoit, 58
    - Stok - Volz, 59
    - Vondel - Zijtveld, 60
  - Dossiers betreffende aanvragen tot toekenning van een VHK, 1981-1988; 61-225; 162 pakken en 3 omslagen
    Zie de toegang op achternaam met inventarisnummers 50-60
    - nrs. 1 - 50, 61
    - nrs. 51 - 100, 62
    - nrs. 101 - 159, 63
    - nrs. 160 - 200, 64
    - nrs. 201 - 260, 65
    - nrs. 261 - 309, 66
    - nrs. 310 - 359, 67
    - nrs. 360 - 409, 68
    - nrs. 410 - 460, 69
    - nrs. 461 - 519, 70
    - nrs. 520 - 569, 71
    - nrs. 570 - 609, 72
    - nrs. 610 - 649, 73
    - nrs. 650 - 699, 74
    - nrs. 700 - 749, 75
    - nrs. 750 - 789, 76
    - nrs. 790 - 839, 77
    - nrs. 840 - 890, 78
    - nrs. 891 - 939, 79
    - nrs. 940 - 989, 80
    - nrs. 990 - 1029, 81
    - nrs. 1030 - 1069, 82
    - nrs. 1070 - 1119, 83
    - nrs. 1120 - 1179, 84
    - nrs. 1180 - 1229, 85
    - nrs. 1230 - 1289, 86
    - nrs. 1290 - 1349, 87
    - nrs. 1350 - 1399, 88
    - nrs. 1400 - 1459, 89
    - nrs. 1460 - 1519, 90
    - nrs. 1520 - 1579, 91
    - nrs. 1580 - 1639, 92
    - nrs. 1640 - 1699, 93
    - nrs. 1700 - 1759, 94
    - nrs. 1760 - 1819, 95
    - nrs. 1820 - 1869, 96
    - nrs. 1870 - 1898, 97; omslag
    - nrs. 1899 - 1939, 98
    - nrs. 1940 - 1970, 99; omslag
    - nrs. 1971 - 2029, 100
    - nrs. 2030 - 2084, 101
    - nrs. 2085 - 2146, 102
    - nrs. 2147 - 2218, 103
    - nrs. 2219 - 2274, 104
    - nrs. 2275 - 2341, 105
    - nrs. 2342 - 2410, 106
    - nrs. 2411 - 2476, 107
    - nrs. 2477 - 2540, 108
    - nrs. 2541 - 2600, 109
    - nrs. 2601 - 2662, 110
    - nrs. 2663 - 2721, 111
    - nrs. 2722 - 2781, 112
    - nrs. 2782 - 2841, 113
    - nrs. 2842 - 2899, 114
    - nrs. 2900 - 2950, 115
    - nrs. 2951 - 3038, 116
    - nrs. 3039 - 3101, 117
    - nrs. 3102 - 3183, 118
    - nrs. 3184 - 3239, 119
    - nrs. 3240 - 3298, 120
    - nrs. 3299 - 3357, 121
    - nrs. 3358 - 3424, 122
    - nrs. 3425 - 3486, 123
    - nrs. 3487 - 3541, 124
    - nrs. 3542 - 3607, 125
    - nrs. 3608 - 3675, 126
    - nrs. 3676 - 3744, 127
    - nrs. 3745 - 3813, 128
    - nrs. 3814 - 3863, 129
    - nrs. 3864 - 3927, 130
    - nrs. 3928 - 3989, 131
    - nrs. 3990 - 4060, 132
    - nrs. 4061 - 4120, 133
    - nrs. 4121 - 4177, 134
    - nrs. 4178 - 4235, 135
    - nrs. 4236 - 4298, 136
    - nrs. 4299 - 4362, 137
    - nrs. 4363 - 4422, 138
    - nrs. 4423 - 4482, 139
    - nrs. 4483 - 4542, 140
    - nrs. 4543 - 4601, 141
    - nrs. 4602 - 4650, 142
    - nrs. 4651 - 4709, 143
    - nrs. 4710 - 4775, 144
    - nrs. 4776 - 4843, 145
    - nrs. 4844 - 4896, 146
    - nrs. 4897 - 4966, 147
    - nrs. 4967 - 5036, 148
    - nrs. 5037 - 5098, 149
    - nrs. 5099 - 5172, 150
    - nrs. 5173 - 5230, 151
    - nrs. 5231 - 5306, 152
    - nrs. 5307 - 5376, 153
    - nrs. 5377 - 5444, 154
    - nrs. 5445 - 5510, 155
    - nrs. 5511 - 5587, 156
    - nrs. 5588 - 5645, 157
    - nrs. 5646 - 5735, 158
    - nrs. 5736 - 5779, 159
    - nrs. 5780 - 5846, 160
    - nrs. 5847 - 5907, 161
    - nrs. 5908 - 5965, 162
    - nrs. 5966 - 6029, 163
    - nrs. 6030 - 6092, 164
    - nrs. 6093 - 6147, 165
    - nrs. 6148 - 6215, 166
    - nrs. 6216 - 6279, 167
    - nrs. 6280 - 6333, 168
    - nrs. 6334 - 6399, 169
    - nrs. 6400 - 6460, 170
    - nrs. 6461 - 6524, 171
    - nrs. 6525 - 6596, 172
    - nrs. 6597 - 6657, 173
    - nrs. 6658 - 6726, 174
    - nrs. 6727 - 6791, 175
    - nrs. 6792 - 6861, 176
    - nrs. 6862 - 6928, 177
    - nrs. 6929 - 6990, 178
    - nrs. 6991 - 7055, 179
    - nrs. 7056 - 7125, 180
    - nrs. 7126 - 7196, 181
    - nrs. 7197 - 7257, 182
    - nrs. 7258 - 7318, 183
    - nrs. 7319 - 7393, 184
    - nrs. 7394 - 7454, 185
    - nrs. 7455 - 7518, 186
    - nrs. 7519 - 7581, 187
    - nrs. 7582 - 7653, 188
    - nrs. 7654 - 7715, 189
    - nrs. 7716 - 7785, 190
    - nrs. 7786 - 7847, 191
    - nrs. 7848 - 7913, 192
    - nrs. 7914 - 7964, 193
    - nrs. 7965 - 8030, 194
    - nrs. 8031 - 8092, 195
    - nrs. 8093 - 8146, 196
    - nrs. 8147 - 8203, 197
    - nrs. 8204 - 8259, 198
    - nrs. 8260 - 8319, 199
    - nrs. 8320 - 8382, 200
    - nrs. 8383 - 8441, 201
    - nrs. 8442 - 8493, 202
    - nrs. 8494 - 8549, 203
    - nrs. 8550 - 8607, 204
    - nrs. 8608 - 8658, 205
    - nrs. 8659 - 8723, 206
    - nrs. 8724 - 8784, 207
    - nrs. 8785 - 8853, 208
    - nrs. 8854 - 8923, 209
    - nrs. 8924 - 8999, 210
    - nrs. 9000 - 9055, 211
    - nrs. 9056 - 9123, 212
    - nrs. 9124 - 9196, 213
    - nrs. 9197 - 9263, 214
    - nrs. 9264 - 9324, 215
    - nrs. 9325 - 9391, 216
    - nrs. 9392 - 9459, 217
    - nrs. 9460 - 9548, 218
    - nrs. 9549 - 9615, 219
    - nrs. 9616 - 9690, 220
    - nrs. 9691 - 9762, 221
    - nrs. 9763 - 9836, 222
    - nrs. 9837 - 9908, 223
    - nrs. 9909 - 9939, 224; omslag
    - nrs. 9940 - 10000, 225
  - Naamindex betreffende toegewezen aanvragen voor een VHK, 1981-1988; 226-239; kaartsysteem bestaande uit 14 dozen
    Deze naamindex geeft toegang op de inventarisnummers 240-380
    - Aa - Blijleven, 226
    - Boas - Busser, 227
    - Buteijn - Ehrlich, 228
    - Eibergen - Grool, 229
    - Groot - Hommes, 230
    - Hond - Kerstiëns, 231
    - Kes - Kijkuit, 232
    - Laag - Mevis-Keulen, 233
    - Meij - Oyen, 234
    - Paais - Roon, 235
    - Roor - Soesman, 236
    - Soest - Uythoven, 237
    - Vaal - Vijlbrief, 238
    - Waage - Zijtvelt, 239
  - Dossiers betreffende toegewezen aanvragen voor een VHK, 1981-1988; 240-380; 141 pakken
    Zie de toegang op achternaam met inventarisnummers 226-239
    - nrs. X 1 - X 79, 240
    - nrs. X 80 - X 139, 241
    - nrs. X 140 - X 189, 242
    - nrs. X 190 - X 259, 243
    - nrs. X 260 - X 339, 244
    - nrs. X 340 - X 409, 245
    - nrs. X 410 - X 479, 246
    - nrs. X 480 - X 549, 247
    - nrs. X 550 - X 609, 248
    - nrs. X 610 - X 679, 249
    - nrs. X 680 - X 749, 250
    - nrs. X 750 - X 829, 251
    - nrs. X 830 - X 899, 252
    - nrs. X 900 - X 969, 253
    - nrs. X 970 - X 1029, 254
    - nrs. X 1030 - X 1099, 255
    - nrs. X 1100 - X 1159, 256
    - nrs. X 1160 - X 1229, 257
    - nrs. X 1230 - X 1299, 258
    - nrs. X 1300 - X 1359, 259
    - nrs. X 1360 - X 1439, 260
    - nrs. X 1440 - X 1499, 261
    - nrs. X 1500 - X 1559, 262
    - nrs. X 1560 - X 1619, 263
    - nrs. X 1620 - X 1689, 264
    - nrs. X 1690 - X 1749, 265
    - nrs. X 1750 - X 1809, 266
    - nrs. X 1810 - X 1869, 267
    - nrs. X 1870 - X 1939, 268
    - nrs. X 1940 - X 2039, 269
    - nrs. X 2040 - X 2099, 270
    - nrs. X 2100 - X 2179, 271
    - nrs. X 2180 - X 2249, 272
    - nrs. X 2250 - X 2319, 273
    - nrs. X 2320 - X 2389, 274
    - nrs. X 2390 - X 2449, 275
    - nrs. X 2450 - X 2519, 276
    - nrs. X 2520 - X 2579, 277
    - nrs. X 2580 - X 2639, 278
    - nrs. X 2640 - X 2699, 279
    - nrs. X 2700 - X 2779, 280
    - nrs. X 2780 - X 2839, 281
    - nrs. X 2840 - X 2899, 282
    - nrs. X 2900 - X 2949, 283
    - nrs. X 2950 - X 3009, 284
    - nrs. X 3010 - X 3069, 285
    - nrs. X 3070 - X 3129, 286
    - nrs. X 3130 - X 3189, 287
    - nrs. X 3190 - X 3229, 288
    - nrs. X 3230 - X 3279, 289
    - nrs. X 3280 - X 3339, 290
    - nrs. X 3340 - X 3409, 291
    - nrs. X 3410 - X 3469, 292
    - nrs. X 3470 - X 3529, 293
    - nrs. X 3530 - X 3589, 294
    - nrs. X 3590 - X 3659, 295
    - nrs. X 3660 - X 3729, 296
    - nrs. X 3730 - X 3799, 297
    - nrs. X 3800 - X 3844, 298
    - nrs. X 3845 - X 3889, 299
    - nrs. X 3890 - X 3949, 300
    - nrs. X 3950 - X 4019, 301
    - nrs. X 4020 - X 4089, 302
    - nrs. X 4090 - X 4139, 303
    - nrs. X 4140 - X 4189, 304
    - nrs. X 4190 - X 4249, 305
    - nrs. X 4250 - X 4309, 306
    - nrs. X 4310 - X 4379, 307
    - nrs. X 4380 - X 4412, 308
    - nrs. X 4413 - X 4453, 309
    - nrs. X 4454 - X 4534, 310
    - nrs. X 4535 - X 4599, 311
    - nrs. X 4600 - X 4669, 312
    - nrs. X 4670 - X 4730, 313
    - nrs. X 4731 - X 4803, 314
    - nrs. X 4804 - X 4864, 315
    - nrs. X 4865 - X 4946, 316
    - nrs. X 4947 - X 5007, 317
    - nrs. X 5008 - X 5063, 318
    - nrs. X 5064 - X 5139, 319
    - nrs. X 5140 - X 5193, 320
    - nrs. X 5194 - X 5260, 321
    - nrs. X 5261 - X 5319, 322
    - nrs. X 5320 - X 5376, 323
    - nrs. X 5377 - X 5439, 324
    - nrs. X 5440 - X 5508, 325
    - nrs. X 5509 - X 5575, 326
    - nrs. X 5576 - X 5643, 327
    - nrs. X 5644 - X 5719, 328
    - nrs. X 5720 - X 5774, 329
    - nrs. X 5775 - X 5828, 330
    - nrs. X 5829 - X 5888, 331
    - nrs. X 5889 - X 5948, 332
    - nrs. X 5949 - X 6005, 333
    - nrs. X 6006 - X 6068, 334
    - nrs. X 6069 - X 6123, 335
    - nrs. X 6124 - X 6175, 336
    - nrs. X 6176 - X 6230, 337
    - nrs. X 6231 - X 6288, 338
    - nrs. X 6289 - X 6355, 339
    - nrs. X 6356 - X 6408, 340
    - nrs. X 6409 - X 6472, 341
    - nrs. X 6473 - X 6543, 342
    - nrs. X 6544 - X 6586, 343
    - nrs. X 6587 - X 6649, 344
    - nrs. X 6650 - X 6719, 345
    - nrs. X 6720 - X 6789, 346
    - nrs. X 6790 - X 6849, 347
    - nrs. X 6850 - X 6909, 348
    - nrs. X 6910 - X 6979, 349
    - nrs. X 6980 - X 7059, 350
    - nrs. X 7060 - X 7129, 351
    - nrs. X 7130 - X 7189, 352
    - nrs. X 7190 - X 7259, 353
    - nrs. X 7260 - X 7319, 354
    - nrs. X 7320 - X 7379, 355
    - nrs. X 7380 - X 7459, 356
    - nrs. X 7460 - X 7529, 357
    - nrs. X 7530 - X 7589, 358
    - nrs. X 7590 - X 7649, 359
    - nrs. X 7650 - X 7729, 360
    - nrs. X 7730 - X 7789, 361
    - nrs. X 7790 - X 7859, 362
    - nrs. X 7860 - X 7909, 363
    - nrs. X 7910 - X 7969, 364
    - nrs. X 7970 - X 8029, 365
    - nrs. X 8030 - X 8089, 366
    - nrs. X 8090 - X 8159, 367
    - nrs. X 8160 - X 8209, 368
    - nrs. X 8210 - X 8279, 369
    - nrs. X 8280 - X 8339, 370
    - nrs. X 8340 - X 8399, 371
    - nrs. X 8400 - X 8479, 372
    - nrs. X 8480 - X 8529, 373
    - nrs. X 8530 - X 8579, 374
    - nrs. X 8580 - X 8649, 375
    - nrs. X 8650 - X 8709, 376
    - nrs. X 8710 - X 8761, 377
    - nrs. X 8762 - X 8809, 378
    - nrs. X 8810 - X 8850, 379
    - nrs. X 8851 - X 8894, 380
  - Naamindex betreffende afgewezen aanvragen voor een VHK, 1981-1988; 381-383; kaartsysteem bestaande uit 3 dozen
    Deze naamindex geeft toegang op de inventarisnummers 384-476
    - Aalbrecht - Hofwegen, 381
    - Hogeboom - Quicken-Jamin, 382
    - Raadt - Zijtveld, 383
  - Dossiers betreffende afgewezen aanvragen voor een VHK, 1981-1988; 384-476; 93 pakken
    Zie de toegang op achternaam met inventarisnummers 381-383
    - nrs. AF 2 - AF 95, 384
    - nrs. AF 104 - AF 197, 385
    - nrs. AF 200 - AF 295, 386
    - nrs. AF 300 - AF 447, 387
    - nrs. AF 451 - AF 566, 388
    - nrs. AF 567 - AF 724, 389
    - nrs. AF 734 - AF 999, 390
    - nrs. AF 1003 - AF 1320, 391
    - nrs. AF 1321 - AF 1533, 392
    - nrs. AF 1541 - AF 1980, 393
    - nrs. AF 1989 - AF 2179, 394
    - nrs. AF 2188 - AF 2401, 395
    - nrs. AF 2406 - AF 2593, 396
    - nrs. AF 2616 - AF 2886, 397
    - nrs. AF 2889 - AF 3209, 398
    - nrs. AF 3224 - AF 3459, 399
    - nrs. AF 3463 - AF 3613, 400
    - nrs. AF 3616 - AF 3795, 401
    - nrs. AF 3801 - AF 4112, 402
    - nrs. AF 4119 - AF 4399, 403
    - nrs. AF 4400 - AF 4590, 404
    - nrs. AF 4600 - AF 4895, 405
    - nrs. AF 4908 - AF 5129, 406
    - nrs. AF 5130 - AF 5324, 407
    - nr. AF 5351, 408
    - nrs. AF 5355 - AF 5554, 409
    - nrs. AF 5615 - AF 5864, 410
    - nrs. AF 5867 - AF 6052, 411
    - nrs. AF 6054 - AF 6278, 412
    - nrs. AF 6279 - AF 6709, 413
    - nrs. AF 6711 - AF 7007, 414
    - nrs. AF 7022 - AF 7236, 415
    - nrs. AF 7245 - AF 7636, 416
    - nrs. AF 7637 - AF 7896, 417
    - nrs. AF 7901 - AF 8175, 418
    - nrs. AF 8178 - AF 8435, 419
    - nrs. AF 8465 - AF 8862, 420
    - nrs. AF 8872 - AF 9171, 421
    - nrs. AF 9181 - AF 9602, 422
    - nrs. AF 9606 - AF 9996, 423
    - nrs. AF X 2 - AF X 292, 424
    - nrs. AF X 295 - AF X 587, 425
    - nrs. AF X 593 - AF X 969, 426
    - nrs. AF X 975 - AF X 1181, 427
    - nrs. AF X 1183 - AF X 1439, 428
    - nrs. AF X 1463 - AF X 1673, 429
    - nrs. AF X 1681 - AF X 1864, 430
    - nrs. AF X 1866 - AF X 1982, 431
    - nrs. AF X 1983 - AF X 2173, 432
    - nrs. AF X 2177 - AF X 2346, 433
    - nrs. AF X 2350 - AF X 2568, 434
    - nrs. AF X 2573 - AF X 2848, 435
    - nrs. AF X 2852 - AF X 3125, 436
    - nrs. AF X 3126 - AF X 3502, 437
    - nrs. AF X 3514 - AF X 3665, 438
    - nrs. AF X 3666 - AF X 3848, 439
    - nrs. AF X 3855 - AF X 3992, 440
    - nrs. AF X 4008 - AF X 4197, 441
    - nrs. AF X 4206 - AF X 4379, 442
    - nrs. AF X 4383 - AF X 4526, 443
    - nrs. AF X 4532 - AF X 4675, 444
    - nrs. AF X 4676 - AF X 4753, 445
    - nrs. AF X 4758 - AF X 4911, 446
    - nrs. AF X 4913 - AF X 5082, 447
    - nrs. AF X 5089 - AF X 5247, 448
    - nrs. AF X 5251 - AF X 5427, 449
    - nrs. AF X 5438 - AF X 5627, 450
    - nrs. AF X 5629 - AF X 5765, 451
    - nrs. AF X 5771 - AF X 5892, 452
    - nrs. AF X 5909 - AF X 6019, 453
    - nrs. AF X 6021 - AF X 6110, 454
    - nrs. AF X 6111 - AF X 6236, 455
    - nrs. AF X 6238 - AF X 6334, 456
    - nrs. AF X 6341 - AF X 6499, 457
    - nrs. AF X 6510 - AF X 6626, 458
    - nrs. AF X 6628 - AF X 6724, 459
    - nrs. AF X 6736 - AF X 6881, 460
    - nrs. AF X 6885 - AF X 6950, 461
    - nrs. AF X 6951 - AF X 7108, 462
    - nrs. AF X 7111 - AF X 7181, 463
    - nrs. AF X 7203 - AF X 7392, 464
    - nrs. AF X 7427 - AF X 7551, 465
    - nrs. AF X 7572 - AF X 7783, 466
    - nrs. AF X 7807 - AF X 7909, 467
    - nrs. AF X 7924 - AF X 8030, 468
    - nrs. AF X 8031 - AF X 8130, 469
    - nrs. AF X 8132 - AF X 8229, 470
    - nrs. AF X 8237 - AF X 8343, 471
    - nrs. AF X 8355 - AF X 8474, 472
    - nrs. AF X 8478 - AF X 8580, 473
    - nrs. AF X 8583 - AF X 8649, 474
    - nrs. AF X 8653 - AF X 8780, 475
    - nrs. AF X 8782 - AF X 8882, 476
  - Naamindex betreffende geannuleerde aanvragen voor een VHK, 1981-1985; 477; kaartsysteem
    Deze naamindex geeft toegang op de inventarisnummers 478-481
  - Dossiers betreffende geannuleerde aanvragen voor een VHK, 1981-1985; 478-481; 4 pakken
    Zie de toegang op achternaam met inventarisnummer 477
    - nrs. 253 - 5968, 478
    - nrs. 5992 - 9992, 479
    - nrs. X 152 - X 6689, 480
    - nrs. X 6868 - X 8857, 481
  - Aanvragen alfabetisch op naam van personen waarvan hun aanmelding tot toekenning van een VHK is afgewezen, 1981-1990; 482
  - Dossiers betreffende aanvragen van personen die - na sluitingsdatum 1 april 1984 - voor een VHK in aanmerking willen komen, 1983-1990; 483-485; 3 pakken
    - A - G, 483
    - H - Q, 484
    - R - Z, 485
- Werkzaamheden van het ondersteuningsteam Defensie aan het Nationaal Comité VHK, C.
  - Oorkondeboek op naam bij aanvraag van een VHK (nrs. 1-15518), 1980-1983; 486
  - Stukken betreffende aanmeldingen, afwijzingen en toekenningen aan diverse personen voor een VHK, 1980-1992; 487; pak
  - Stukken betreffende adviezen van de Subcommissie "Nederlands-Verzet" betreffende wel of niet claimen van het recht op een VHK, 1981-1983; 488-489; 2 pakken
    - A - L, 488
    - M - Z, 489
  - Verslagen van vergaderingen van het Nationaal Comité VHK, alsmede de bijdrage van werkzaamheden van het onderzoekingsteam VHK van Defensie ten behoeve van jaarverslagen van het Nationaal Comité VHK, 1981-1985; 490-491; 2 pakken
    Bevat instelling van het Nationaal Comité VHK en het Verzetsherdenkingskruis (VHK)
    - 1981 - 1982, 490
    - 1983 - 1985, 491
  - Stukken betreffende officiële uitreikingen van het VHK gerangschikt op gemeenten, land of (verzets)groep, 1981-1986; 492-502; 10 pakken en 1 omslag
    - A, 492
    - B - Den Haag, 493
    - Den Helder - Goe, 494
    - Gor - Her, 495
    - Hey - L, 496
    - Ma - Mo, 497
    - N - P, 498
    - R - So, 499
    - Sp - Vla, 500
    - Vli - Ze, 501
    - Zi - Zw, 502; omslag
  - Notulen van vergaderingen van de Subcommissie Indisch Verzet, alsmede lijst van aanvragen, afwijzingen en reacties voor een VHK van Indische verzetsstrijders, 1981-1986; 503; pak
  - Stukken betreffende de aanvragen om toekenning van een VHK voor personen, met ontlening van justitiële gegevens bij het Ministerie van Justitie, 1981-1987; 504
  - Stukken betreffende het al dan niet toekennen van een VHK aan diegenen, die in bezet Nederlands-Indië hebben geweigerd een loyaliteitsverklaring jegens de Japanse bezetter te tekenen en gevangen werden gezet in de strafgevangenis "Glodok" te Batavia over periode 1944-1945, 1982-1984; 505
  - Stukken betreffende gesprekken tussen de Adviescommissie WVRVM, Subcommissie "Indische Verzet", Nationale Federatieve Raad Zuid Oost Azië en de WIV over de uitvoering van pensioenaanspraken van de verzetsstrijders in het voormalig Nederlands-Indië en een overzicht van criteria met betrekking tot normen voor het toekennen VHK voor leden van het Indisch Verzet, 1982-1988; 506-507; 2 pakken
    Met hiaten. Bevat een lijst van verzetsdeelnemers en dienstweigering (Groep Wolff) en erkende aanvragen VHK Indisch Verzet in voormalig Nederlands-Indië
    - 1982 - 1987, 506
    - 1988, 507
  - Stukken betreffende de beëindiging van de activiteiten en de financiële afwikkeling door het Nationaal Comité VHK per 31 december 1987 en het door het comité opgemaakte eindrapport, 1984, 1987; 508
  - Dossiers van te late aanmeldingen bij het Nationaal Comité VHK, 1984-1989; 509-511; 3 pakken
    - A - J, 509
    - K - O, 510
    - P - Z, 511
  - Stukken betreffende aanvragen voor "Het Gedenkboek" en voor de herenstropdas met van het VHK, 1985; 512
  - Naamlijst van vrouwelijke verzetsdeelnemers aan wie het VHK is verleend omdat zij aan het Indisch verzet hebben deelgenomen, 1987; 513; stuk
  - Aanvullingen op de lijst voor aanvraag van het "Het Gedenkboek" en de afwikkeling van diverse aanvragen voor het VHK, 1987-1992; 514; pak
    Financiële balans over de periode 1 januari 1984 t/m 31 augustus 1987
  - Stukken betreffende voorbeelden van de procedure met betrekking tot de aanmelding voor de toekenning van een VHK, onder meer blanco aanvraagformulier, enveloppe en oorkonde, 1987-1992; 515